臺灣苗栗地方法院民事裁定
111年度聲字第32號
聲  請  人  江瑞華  
上列聲請人就本院109年度訴字第145號請求損害賠償事件，聲請
人聲請交付法庭錄音光碟，本院裁定如下：
    主  文
准予交付聲請人本院109年度訴字第145號請求損害賠償事件於民
國109年4月21日、5月26日、9月15日、10月27日、12月7日之法
庭數位錄音光碟。
聲請人就前項所示法庭錄音光碟內容，不得散布、公開播送，或
為非正當目的使用。
聲請費用由聲請人負擔。
    理  由
一、按當事人及依法得聲請閱覽卷宗之人，因主張或維護其法律
    上利益，得於開庭翌日起至裁判確定後6個月內，繳納費用
    聲請法院許可交付法庭錄音或錄影內容，法院組織法第90條
    之1第1項本文定有明文。稽其修法意旨，良以法庭錄音或錄
    影內容為訴訟資料之一部分，為提升司法品質，增進司法效
    能，並參考行政程序法第46條第1項但書規定，除有依法令
    得不予許可或限制聲請閱覽、抄錄或攝影卷內文書，或涉及
    國家機密或其他依法令應予保密之事項者，法院得限制交付
    法庭錄音或錄影內容外，允宜賦予當事人及依法得聲請閱覽
    卷宗之人，因主張或維護其法律上利益，得於開庭後相當期
    間內，繳納費用聲請法院許可交付法庭錄音或錄影內容，以
    維其訴訟權益。而所謂主張或維護法律上利益云者，舉凡核
    對更正筆錄、他案訴訟所需，或認法院指揮訴訟方式對其訴
    訟權益有影響之虞，欲用以保障其法律上利益等，均屬之，
    此觀司法院於民國104年8月7日修正發布之「法庭錄音錄影
    及其利用保存辦法」第8條之修正說明即明（最高法院104年
    度台抗字第648號裁定參照）。又當事人及依法得聲請閱覽
    卷宗之人，因主張或維護其法律上利益，聲請交付法庭錄音
    或錄影內容時，應敘明理由，由法院為許可與否之裁定。前
    項聲請經法院裁定許可者，每張光碟應繳納費用新臺幣（下
    同）50元。持有前開法庭錄音、錄影內容之人，就取得之錄
    音、錄影內容，不得散布、公開播送，或為非正當目的使用
    ，復有法庭錄音錄影及其利用保存辦法第8條可參。
二、聲請意旨略以：聲請人為釐清本院109年度訴字第145號請求
    損害賠償事件（下稱本案事件）之真相，因而有聽取法庭錄
    音之必要。爰依法院組織法第90條之1、法庭錄音錄影及其
    利用保存辦法第8條規定聲請交付109年4月21日至109年12月
    7日各該審判期日法庭錄音光碟等語。
三、經查：本件聲請人為本案事件之被告訴訟代理人，為依法得
    聲請閱覽卷宗之人，聲請人復已敘明聲請交付法庭錄音以維
    護其法律上利益之理由，且本件並無得不予許可或限制聲請
    閱覽、抄錄或攝影卷內文書等應保密之事項，故聲請人之聲
    請核無不合，應予准許。惟聲請人依法就取得之法庭錄音光
    碟內容，不得散布、公開播送，或為非正當目的使用，爰併
    予裁示以促其注意遵守。違反前揭規定者，依法院組織法第
    90條之4第1、2項，由行為人之住所、居所，或營業所、事
    務所所在地之地方法院處3萬元以上30萬元以下罰鍰，併特
    予裁示以促其注意遵守。
四、爰裁定如主文。
中　　華　　民　　國　　111 　年　　7 　　月　　14　　日
                  民事第一庭  法　官　何星磊
以上正本係照原本作成。
如不服本裁定應於送達後10日內向本院提出抗告狀，並繳納抗告
費新臺幣1,000元。
中　　華　　民　　國　　111 　年　　7 　　月　　14　　日
                              書記官　李宜娟